臺灣宜蘭地方法院民事裁定
110年度宜簡聲字第19號
聲  請  人  林宏羽  
相  對  人  財政部國有財產署北區分署

法定代理人  郭曉蓉  
上列當事人間聲請停止強制執行事件，本院裁定如下：
    主  文
聲請人供擔保新臺幣壹萬柒仟貳佰貳拾玖元後，本院一一〇年度
司執字第三八九一號拆屋還地執行事件之強制執行程序，於本院
一一〇年度宜簡字第二八九號債務人異議之訴事件判決確定、和
解或撤回起訴前，應暫予停止執行。 
    理  由
一、按有回復原狀之聲請，或提起再審或異議之訴，或對於和解
    為繼續審判之請求，或提起宣告調解無效之訴、撤銷調解之
    訴，或對於許可強制執行之裁定提起抗告時，法院因必要情
    形或依聲請定相當並確實之擔保，得為停止強制執行之裁定
    ，強制執行法第18條第2項定有明文。又該條文所謂「必要
    情形」，固由法院依職權裁量定之。然法院為此決定，應就
    異議之訴在法律上是否顯無理由，以及如不停止執行，將來
    是否難於回復執行前之狀態，及倘予停止執行，是否無法防
    止第三人濫行訴訟以拖延執行，致債權人之權利無法迅速實
    現等各種情形予以斟酌，以資平衡兼顧第三人及債權人雙方
    之利益（最高法院民事裁定98年度台抗字第868號裁定意旨
    參照）。是於強制執行程序開始後，債務人因提起異議之訴
    而聲明願供擔保，聲請裁定停止強制執行時，法院如認有停
    止執行之必要，非不得依其聲請，定相當並確實之擔保，為
    停止強制執行之裁定，至該異議之訴實體上有無理由，則非
    法院於裁定停止強制執行時應予審酌之事項（最高法院97年
    度台抗字第631號裁定意旨參照）。
二、本件聲請意旨略以：相對人前向鈞院民事執行處聲請拆屋還
    地強制執行，現由鈞院110年度司執字第3891號案件受理，
    惟聲請人有消滅或妨礙請求之事由，已向鈞院對相對人提起
    債務人異議之訴，並以110年度宜簡字第289號事件受理在案
    ，本件執行之不動產即合法申請之農業質材室99平方公尺一
    旦拆除，勢難回復原狀。為此爰依強制執行法第18條第2項
    規定，願供擔保，請求在聲請人異議訴訟事件終結確定前，
    停止鈞院110年度司執字第3891號執行事件之強制執行程序
    等語。
三、經查：
  ㈠聲請人主張之事實，業據本院依職權調取本院110年度司執字
    第3891號卷宗查核屬實，又聲請人已對相對人提起債務人異
    議之訴，現由本院以110年度宜簡字第289號審理中，亦經本
    院調取該民事事件卷宗核閱無誤，核與強制執行法第18條第
    2項規定相符。又系爭強制執行事件之執行標的（資材室）
    一經拆除，尚難回復原狀，如不停止系爭執行事件之執行，
    聲請人將遭難以回復之損害，是聲請人之聲請為有理由，惟
    為確保相對人因聲請人聲請停止強制執行不當可能遭受之損
    害得獲賠償，並兼顧兩造之權益，本院爰命聲請人供相當並
    確實之擔保後，為停止強制執行。
　㈡又本件供擔保之金額，依聲請人聲請停止強制執行部分，乃
    聲請暫停將本院108年度訴字第89號民事判決書所附土地複
    丈成果圖編號A、B1、B2、C所示之鐵皮屋、水泥鋪面、水泥
    、填土區等拆除並將土地返還相對人，衡酌相對人因本件
    供擔保停止強制執行所受之損害，應係該遭占用土地無法即
    時為使用、出租、買賣等處分行為所發生之法定遲延利息損
    失，查本件聲請人於上開強制執行事件所占用而需返還之土
    地面積計為平方公尺（計算式：136.95+40.44+2.06+38.09＝
    217.54），該土地於109年之申報地價為每平方公尺新台幣
    （下同）22元，而土地租金以不超過申報地價年息10％為限
    ，再聲請人所提上開債務人異議之訴，其訴訟標的價額未逾
    50萬元，應行簡易訴訟程序，且為不得上訴第三審事件，參
    考各級法院辦案期限實施要點規定，第一、二審通常程序審
    判案件之辦案期限分別為10月、2年，共計2年10月，加計裁
    判送達、上訴、分案等期間，推估本案訴訟自第一審至判決
    確定所需停止執行之期間為3年，並以之為據計算相對人可
    能遭受之損害約為17,229元(計算式：217.54×22×10％×36＝17
    ,229元，小數點以下四捨五入)，是聲請人為相對人提供前
    開擔保金額後，方得停止執行。
四、依強制執行法第18條第2項，裁定如主文。 　　
中　　華　　民　　國　　110 　年　　11　　月　　19　　日
                  宜蘭簡易庭  法　官　張淑華
以上正本係照原本作成。
如對本裁定抗告須於裁定送達後十日內向本院提出抗告狀，並繳
納抗告費新臺幣一千元。
中　　華　　民　　國　　110 　年　　11　　月　　19　　日
                              書記官　謝佩欣